臺灣臺北地方法院刑事判決　　　　　　　　　　　　　九十一年度訴字第八二四號
　　公　訴　人　臺灣臺北地方法院檢察署檢察官
　　被　　　告　丙○○　男　二.
　　選任辯護人　舒建中律師
右列被告因違反毒品危害防制條例案件，經檢察官提起公訴（九十一年度偵字第一一
六一八號），本院判決如左：
    主  文
丙○○運輸第二級毒品，處有期徒刑柒年貳月。
扣案第二級毒品大麻煙捲玖拾肆支（煙捲總重共貳拾點柒公克）及ＭＤＭＡ伍顆（驗
餘淨重共壹點參陸零捌公克）均沒收銷燬之。
    事  實
一、丙○○明知大麻及ＭＤＭＡ係屬毒品危害防制條例規定不得運輸、持有之第二級
    毒品，因其積欠真實姓名年籍不詳綽號「阿強」之成年友人新臺幣（下同）一萬
    元，竟基於運輸第二級毒品大麻及ＭＤＭＡ之犯意，於民國九十一年六月十九日
    凌晨一時許以行動電話與「阿強」談妥，願以抵銷該筆欠款為代價，為「阿強」
    運輸第二級毒品大麻及ＭＤＭＡ至臺北市○○街與雙城街口之屈臣氏商店前予一
    名真實姓名年籍不詳綽號「阿茂」、身穿紅衣、身高約一百六十公分、身材肥胖
    之男子。丙○○於同日凌晨三時許與不知情之友人甲○○、丁○○（其等違反毒
    品危害防制條例部分均經檢察官為不起訴處分）共乘ＤＥ─七八九六號自用小客
    車至臺北縣板橋市○○路華江橋頭向「阿強」拿取第二級毒品大麻九十四支（煙
    捲總重共二十點七公克，包裝重共一點八八公克）及ＭＤＭＡ五顆（驗餘淨重共
    一點三六○八公克），嗣共乘上開自用小客車行經臺北市○○○路○段與德惠街
    口，為警盤檢查獲，並當場在丙○○座位扣得上開第二級毒品大麻及ＭＤＭＡ。
二、案經臺北市政府警察局中山分局報告臺灣臺北地方法院檢察署檢察官偵查起訴。
    理  由
一、訊據被告丙○○於本院審理時固坦承其於九十一年六月十九日凌晨先以行動電話
    與真實姓名年籍不詳綽號「阿強」之成年友人聯繫，嗣與不知情之友人甲○○、
    丁○○共乘ＤＥ─七八九六號自用小客車至臺北縣板橋市○○路華江橋頭向「阿
    強」拿取扣案之第二級毒品大麻及ＭＤＭＡ，其三人共乘上開自用小客車行經臺
    北市○○○路○段與德惠街口，為警查扣上開第二級毒品大麻及ＭＤＭＡ之事實
    ，惟矢口否認有何運輸毒品之犯行，辯稱被查獲之大麻及ＭＤＭＡ係向「阿強」
    買來供己施用，當時以一萬元向「阿強」購得大麻煙捲九十五支及ＭＤＭＡ五顆
    ，在途中已施用一支大麻煙捲，因警訊時警方恐嚇伊，並叫伊脫光衣服作筆錄，
    其才供出運輸毒品之事，實際上並無「阿茂」其人，亦未運輸上開大麻及ＭＤＭ
    Ａ云云。選任辯護人為被告辯護稱：(一)被告警訊筆錄係遭警脅迫，甚至嚇哭，且
    警訊筆錄有矛盾之處，按九十四支大麻及五顆ＭＤＭＡ市價總計不過一萬二千餘
    元，「阿強」僅會為了抵債一萬元要被告運輸一萬二千餘元之貨品？被告與「阿
    茂」並不認識，只為區區一萬元負擔如此大之風險，顯不合常理。另被告若為「
    阿強」運輸毒品，豈會在未徵得「阿強」或「阿茂」之同意先吸用一支大麻煙？
    況證人乙○○於本院調查時證稱：被告強調轉讓有五、六次等語，既如此何以警
    訊筆錄未記載，由此推斷被告之警訊筆錄有瑕疵；(二)被告在臺北縣板橋市取得大
    麻及ＭＤＭＡ後，即返回臺北市，目的是請甲○○、丁○○到舞廳玩，並非到農
    安街、雙城街口之屈臣氏交貨給「阿茂」，且約定五點交貨給「阿茂」，從德惠
    揭開車道農安街三分鐘即可到達，在時間而言，又言之過早而不符合云云。
二、惟查：
  (一)被告雖辯稱於警訊之自白係遭警員恐嚇云云，然證人即製作筆錄之警員乙○○於
    本院調查時結證稱：製作筆錄時，被告意識清楚，且強調五、六次只有轉讓，沒
    有販賣，筆錄內容均依照被告之陳述紀錄，並未恐嚇、責罵被告，亦未叫被告脫
    衣服作筆錄等語。經本院撥放警訊錄音帶勘驗結果：本案九十一年六月十九日上
    午五時四十五分被告警訊筆錄內容，係由警員提問，被告逐一回答，再由警員依
    被告陳述內容記載之方式製作，筆錄內容與警訊錄音帶內容一致，被告於警訊時
    均自由陳述，且多次強調因其積欠朋友一萬元，故受朋友之託將扣案毒品轉讓給
    「阿茂」，未有警員對之施以恐嚇之情形，此有本院勘驗筆錄一件存卷足參。又
    本院於調查時訊之被告對證人乙○○所言有何意見？被告陳稱：警員恐嚇伊，口
    氣很兇，伊怕警員打伊等語；本院再訊之警員如何恐嚇？被告答稱：警員問毒品
    是誰的，伊說是跟阿強買來自己要用，警員就問是這樣子嗎？然後就罵三字經，
    伊就哭了，警員就沒有再講其他話，也沒有打伊等語。是由被告所陳警員對其「
    恐嚇」之情形縱然屬實，警員乃係依法質之被告扣案毒品之來源，並無以強暴、
    脅迫、利誘、詐欺或其他不正之方法對被告逼供。況被告於偵查中始終未言及被
    警恐嚇逼供；於檢察官聲請羈押，本院訊問時亦未言及其警訊自白係遭警恐嚇逼
    供。再參以上開警訊筆錄既已交由被告閱覽，被告並於閱覽後認為無訛且緊接於
    筆錄之末行簽名及按指印，即表示筆錄之內容為被告所確認無誤。此外，復查無
    積極證據足認被告有遭警恐嚇逼供情事，從而被告辯稱警訊之自白係遭警恐嚇云
    云，不足採信。據此，被告前開於警訊所為之自白既係出於自由意志而為陳述，
    自有完全之證據能力。
  (二)次查，被告確因先前積欠真實姓名年籍不詳綽號「阿強」之成年友人一萬元欠款
    ，於九十一年六月十九日凌晨一時許以行動電話與「阿強」談妥，願以抵銷該筆
    欠款為代價，為「阿強」運輸第二級毒品大麻及ＭＤＭＡ至臺北市○○街與雙城
    街口之屈臣氏商店前予一名真實姓名年籍不詳綽號「阿茂」、身穿紅衣、身高約
    一百六十公分、身材肥胖之男子。其於同日凌晨三時許與不知情之證人甲○○、
    丁○○（違反毒品危害防制條例部分均經檢察官為不起訴處分）共乘ＤＥ─七八
    九六號自用小客車至臺北縣板橋市○○路華江橋頭向「阿強」取得第二級毒品大
    麻九十四支（煙捲總重共二十點七公克，包裝重共一點八八公克）及ＭＤＭＡ五
    顆（驗餘淨重共一點三六○八公克）後，於同日凌晨四時十分許，行經臺北市○○○路○段與德惠街口，為警盤檢查獲，並當場在被告座位扣得上開第二級毒品
    大麻九十四支及ＭＤＭＡ五顆等情，業據被告於警訊時供承：於（九十一年六月
    十九日）二時許（應係凌晨一時許，詳後述）朋友綽號「阿強」打其行動電話0
    000000000號跟伊聯絡表示伊欠一萬元，現有一批毒品要其送至農安街
    、雙城街口屈臣氏給綽號「阿茂」、身穿紅衣、身高約一百六十公分、身材肥胖
    之男子，將大麻及ＭＤＭＡ交給他後即可離開，完成後欠款當成酬勞抵銷。於同
    日凌晨三時許，在臺北縣板橋市○○路向「阿強」拿大麻九十四支及ＭＤＭＡ五
    顆，由朋友甲○○駕駛車牌號碼ＤＥ─七八九六號自用小客車與丁○○和伊一同
    前往取得，其二人不知情，嗣於同日四時十分許，其三人共乘上開自用小客車由
    甲○○駕駛駛行經臺北市○○○路○段與德惠街口，因酒醉駕車，為警盤檢，當
    場在其座位扣得上開第二級毒品大麻九十四支及ＭＤＭＡ五顆等語甚詳（參臺灣
    臺北地方法院檢察署九十一年度偵字第一一六一八號偵查卷第十一頁反面至第十
    二頁）。又被告與甲○○、丁○○共乘上開自用小客車至臺北縣板橋市○○路華
    江橋頭，被告即下車與一名年約三十餘歲之男子交談，嗣行經臺北市○○○路○
    段與德惠街口，因甲○○酒醉駕車，為警盤檢，當場在被告座位扣得上開第二級
    毒品大麻九十四支及ＭＤＭＡ五顆等情，亦經證人甲○○、丁○○於警、偵訊及
    本院調查時證述在卷，且證人甲○○於偵查中尚證稱：丙○○帶伊去二個地方，
    一個農安街、林森北路，一個在板橋市等語（參見上開偵查卷第六十六頁）；證
    人丁○○於偵查及本院調查時更證稱：丙○○叫甲○○載他去板橋市找朋友，離
    開板橋市，再去林森北路、農安街拿東西給他朋友，路上在德惠街被警攔查，查
    到丙○○身上有大麻、搖頭丸等語（參見上開偵查卷第六十九頁），足見被告至
    臺北縣板橋市○○路華江橋頭向「阿強」拿取上開毒品後，確實要前往臺北市○○街將該毒品交付他人。此外，綽號「阿強」者行動電話號碼為0000000
    000號，被告自己持用之行動電話門號為0000000000號，業據被告
    供明在卷，被告於九十一年六月十九日凌晨一時許、二時許及三時許，以其使用
    之0000000000號行動電話與「阿強」之0000000000號行動
    電話，共有七通通訊往來紀錄，此有和信電訊股份有限公司通聯紀錄表一件在卷
    可佐（參見上開偵查卷第七十頁至第七十一頁），足徵被告確曾於右開時間與「
    阿強」以行動電話聯繫上述事宜。再者，扣案煙捲九十四支（煙捲總重共二十點
    七公克，包裝重共一點八八公克）及藥錠五顆（驗餘淨重共一點三六○八公克）
    分屬第二級毒品大麻及ＭＤＭＡ，有法務部調查局九十一年七月二十四日調科壹
    字第○二○○○五四一四號鑑定通知書、國防部憲兵司令部刑事鑑識中心九十一
    年十一月五日（九一）綱得字第一四九七六號鑑驗通知書各一件存卷足憑，益徵
    被告上開警訊之自白與事實相符。從而被告嗣後翻異前詞，辯稱並無運輸毒品給
    「阿茂」云云，不足採信。
  (三)第查，被告雖辯稱被查獲之大麻及ＭＤＭＡ係向「阿強」買來供己施用，且在途
    中已施用一支大麻煙捲云云。按一般人施用大麻後經體內吸收代謝，約有百分之
    二十五之大麻代謝物可在施用後三日內陸續經由尿液排出體外，雖剩餘量排出體
    外所需時間視施用量及個人代謝狀況而有差異，然一般而言，於施用後七十二小
    時內即難驗出煙毒反應，此業經法務部調查局九十年三月五日（九十）陸(一)字第
    九００一０一五八號函覆明確，而被告於九十一年六月十九日上午四時十分許經
    警查獲後採其尿液送驗結果安非他命類、嗎啡類、ＭＤＭＡ均呈陰性反應，此有
    臺北市立療養院煙毒尿液檢驗報告書一紙在卷可佐，可徵被告於九十一年六月十
    九日上午四時十分許經警查獲採尿前（不含為警查獲至採尿之時間）七十二小時
    內並無施用第二級毒品大麻之行為，是其辯稱途中已施用一支大麻煙捲云云，顯
    與事實不符，諉不足採。再者，被告於警訊時經警詢之是否有施用大麻及ＭＤＭ
    Ａ（搖頭丸）？被告答稱：於九十年有吃過搖頭丸等語（參上開偵查卷第十二頁
    正面及反面）；於檢察官聲請羈押，本院訊問時，被告亦供稱：以前沒有施用大
    麻，只吃過搖頭丸等語，足見被告並無施用大麻之習慣，則其辯稱被查獲之大麻
    係向「阿強」買來供己施用云云，亦難遽信。
  (四)末查，選任辯護人為被告辯護稱：九十四支大麻及五顆ＭＤＭＡ市價總計不過一
    萬二千餘元，「阿強」僅會為了抵債一萬元要被告運輸一萬二千餘元之貨品？被
    告與「阿茂」並不認識，不會為區區一萬元負擔如此大之風險云云，惟一萬元之
    金額對一般人而言數額非小，且所稱上情乃純粹臆測之詞，並無實據，尚難憑信
    。又證人乙○○於本院調查時結證稱：「他有跟我強調說他只有轉讓，絕對沒有
    販賣而且強調五、六次。」等語，係指被告連續五次至六次向其強調只有轉讓毒
    品，沒有販賣毒品之情事，非謂被告向其強調共轉讓五次至六次毒品，是辯護人
    為被告辯護稱：被告強調轉讓有五、六次，既如此何以警訊筆錄未記載，由此推
    斷被告之警訊筆錄有瑕疵云云，顯有誤會。又被告在臺北縣板橋市向取得「阿強
    」上開大麻及ＭＤＭＡ後，返回臺北市，其目的究係請甲○○、丁○○到舞廳玩
    ，抑或約定同日凌晨五點到農安街與雙城街口屈臣氏交付毒品予「阿茂」，二者
    並無衝突，亦無何不符常理之處，是辯護人執此為辯，亦乏依據。另證人甲○○
    於本院調查時雖證稱：有看到被告再途中有抽一根煙，味道怪怪的，抽一口就丟
    掉，伊沒有問他是什麼煙，其問丙○○來板橋做什麼，他說買東西要自己用，他
    講得很小聲，伊無法確定回答他說什麼，（辯護人問：你發現他丟的那個東西，
    你有無懷疑不是香煙？）其有懷疑，丙○○抽的就是他說很小聲的大麻等語，然
    經核被告及證人甲○○於警訊及偵查中均始終不曾提及被告在向「阿強」取得上
    開毒品後，曾在途中施用一支大麻煙之情事，其等嗣於本院調查時同詞陳稱被告
    曾在途中施用一支大麻煙云云，顯然可疑；況證人甲○○於本院調查時先稱：伊
    沒有問被告抽什麼煙，其問被告來板橋做什麼，他說買東西要自己用，他講得很
    小聲，伊無法確定回答被告說什麼云云，嗣經辯護人詰問又改稱：丙○○抽的就
    是他說很小聲的大麻云云，顯然前後矛盾，不足據為對被告有利之認定。
  (五)綜上所述，被告以上開情詞置辯，無非卸責之詞，不足採信。本件事證明確，被
    告犯行堪以認定，應依法論科。
三、查大麻及ＭＤＭＡ均係毒品危害防制條例第二條第二項第二款規定之第二級毒品
    ，毒品危害防制條例第二條第二項第二款定有明文。被告丙○○運輸第二級毒品
    大麻及ＭＤＭＡ，核係犯毒品危害防制條例第四條第二項之運輸第二級毒品罪。
    其持有大麻及ＭＤＭＡ之行為已為運輸行為所吸收，不另論其持有第二級毒品大
    麻及ＭＤＭＡ罪。公訴意旨認被告係涉犯毒品危害防制條例第四條第五項、第二
    項之運輸第二級毒品未遂罪，然而被告在臺北縣板橋市華江橋頭向「阿強」取得
    大麻及ＭＤＭＡ後，已將該等毒品運輸至臺北市○○○路○段與德惠街口，始為
    警盤檢查獲，是其運輸毒品之行為業已既遂，是公訴人於此容有誤會。爰審酌被
    告犯罪之動機、目的、手段、運輸毒品之數量有大麻煙捲九十四支及ＭＤＭＡ五
    顆，情節非輕，及其犯罪所生之危害、犯罪後猶飾詞狡辯，顯無悔意等一切情狀
    ，量處如主文所示之刑，以示懲儆。扣案之第二級毒品大麻九十四支（煙捲總重
    共二十點七公克，包裝重共一點八八公克）及ＭＤＭＡ五顆（驗餘淨重共一點三
    六○八公克），係查獲之毒品，有上開毒品鑑定通知書及鑑驗通知書在卷可佐，
    不問屬於犯人與否，均依毒品危害防制條例第十八條第一項前段規定沒收銷燬之
    。
據上論斷，應依刑事訴訟法第二百九十九條第一項前段，毒品危害防制條例第四條第
二項、第十八條第一項前段，刑法第十一條，判決如主文。
本案經檢察官張安箴到庭執行職務
中    華    民    國      九十一      年      十一      月    二十九    日
                                      臺灣臺北地方法院刑事第七庭
                                          法  官  張筱琪
右正本證明與原本無異。
如不服本判決，應於判決送達後十日內向本院提出上訴狀(應抄附繕本)。告訴人
或被害人如對於本判決不服者，應具備理由請求檢察官上訴，其上訴期間之計算
係以檢察官收受判決正本之日期為準。
                                          書記官  吳一凡
中    華    民    國      九十一      年      十二      月      三      日
毒品危害防制條例第四條
製造、運輸、販賣第一級毒品者，處死刑或無期徒刑；處無期徒刑者，得併科新臺幣
一千萬元以下罰金。
製造、運輸、販賣第二級毒品者，處無期徒刑或七年以上有期徒刑，得併科新臺幣七
百萬元以下罰金。
製造、運輸、販賣第三級毒品者，處五年以上有期徒刑，得併科新臺幣五百萬元以下
罰金。
製造、運輸、販賣專供製造或施用毒品之器具者，處一年以上七年以下有期徒刑，得
併科新臺幣一百萬元以下罰金。
前四項之未遂犯罰之。
